臺灣高等法院民事裁定
抗　告　人　甲○○
上列抗告人因聲請宣告破產事件，對於中華民國96年11月21日臺
灣士林地方法院96年度破字第58號所為裁定提起抗告，本院裁定
如下：
    主  文
抗告駁回。
抗告訴訟費用由抗告人負擔。
    理  由
一、抗告人於原法院聲請意旨略以：其因不擅理財，導致積欠多
    家銀行信用卡債務，迄至民國（下同）96年8月底止，除積
    欠7家銀行債務共計新臺幣（下同）100萬9,000元外，尚有
    無法得知確切金額及利息之債務多筆。又其僅以打零工為生
    ，收入有限，名下僅存有45萬元，顯不足以清償前述債務，
    為免各家銀行利息、違約金持續加計，致其負債越陷越深，
    並為使各債權人能儘早平均受償，爰依法聲請宣告破產等語
    。
二、原法院以：抗告人所稱其尚有無法得知確切金額及利息之債
    務多筆云云，僅提出華南銀行繳款通知及萬泰銀行之債權讓
    與通知為證，惟查上開2家銀行業經抗告人列入已知之債權
    人及債權額內，故抗告人所稱上情，尚難憑採。又抗告人係
    67年5月21日出生，目前僅年滿29歲，且身體無重大疾病，
    縱使無專業技能，亦堪認抗告人具備相當之工作能力。是以
    計算抗告人工作至65歲止，能工作而取得收入之期間約尚有
    36年，依行政院勞工委員會96年6月22日公告修正之勞工基
    本工資每月1萬7,280元計算，抗告人於將來工作期間至少能
    賺取746萬4,960元，加上目前所有之現金45萬元，已超過抗
    告人所積欠之債務，足徵抗告人顯有相當之償債能力。再抗
    告人之債權人均係金融機構，當可循銀行公會啟動之「消費
    金融債務協商機制」，與各債權銀行協商簡化還款程序、降
    低利息，俾以合理之方式分期清償積欠各債權銀行之債務，
    而非將所餘資產用於破產程序所生之費用，致令各債權銀行
    因之損失對於抗告人之債權。準此，依抗告人之工作潛力、
    償債能力、債務金額與性質，抗告人尚無不能清償債務之情
    事等語，裁定駁回抗告人之聲請。
三、抗告意旨略以：原法院未依職權調查抗告人實際債務金額，
    即認抗告人所稱尚有無法得知確切金額之債務多筆等語不足
    採信，顯係違背破產法第63條第2項規定 。又抗告人之債權
    人聯邦商業銀行股份有限公司已委由律師發函且向臺灣臺北
    地方法院 (下稱臺北地院) 起訴，經臺北地院以96年度北簡
    字第42369號受理在案，足見抗告人有停止支付 ，不能清償
    之情事。抗告人雖曾與債權人台新商業銀行股份有限公司、
    友邦國際信用卡股份有限公司協商還款方式，惟嗣後仍無法
    依約清償，加上循環利率過高，迄至96年8月底止抗告人所
    負債務已增加至193萬7,408元，並積欠有電信費用1萬9,507
    元，而抗告人目前僅以打零工為生，每月收入僅1萬元左右
    ，實已無力清償所欠之債務，現存之45萬元足以構成破產財
    產，且有宣告破產之實益云云。
四、按破產，對債務人不能清償債務者，宣告之；債務人停止支
    付者，推定其為不能清償；法院對於破產之聲請，應自收到
    聲請之日起7日內，以裁定宣告破產或駁回破產之聲請 。在
    裁定前，法院得依職權為必要之調查，並傳訊債務人、債權
    人及其他關係人，破產法第57條、第1條第2項、第63條第1
    、2項分別定有明文。又前揭所謂停止支付，係指債務人對
    於債權人表示不能支付一般金錢債務意旨之行為而言，且不
    以對全部債權人停止支付為必要 (最高法院76年度台抗字第
    439號裁定意旨參照)。
五、經查，抗告人於原法院提出之財產狀況說明書及債權人清冊
    僅記載：抗告人至96年8月底止所積欠華南金融控股股份有
    限公司、聯邦商業銀行股份有限公司、匯誠第一資產管理股
    份有限公司 (按債權受讓自中華商業銀行股份有限公司)、
    萬泰商業銀行股份有限公司、台新國際商業銀行股份有限公
    司、日盛國際商業銀行股份有限公司、中國信託商業銀行股
    份有限公司等債權人之債務約100萬9,000元，有財團法人金
    融聯合徵信中心當事人綜合信用報告、華南商業銀行通知函
    、萬泰商業銀行債權讓與預告通知書等影本為證，所謂尚有
    欠債金額及利息之債務多筆一節，此自應由抗告人予以釋明
    ，法院始予以查證，抗告人迄未提出其詳盡之債務狀況，自
    難遽信其有無法確知之債務及其利息之債。再依抗告人所提
    財團法人金融聯合徵信中心當事人綜合信用報告之記載，抗
    告人係67年5月21日出生，僅年滿29歲，且身體無重大疾病
    ，縱使無專業技能，亦堪認其具備相當之工作能力。依行政
    院勞工委員會96年6月22日公告修正之勞工基本工資每月1萬
    7,280元計算，其投入工作至少能賺取工資，扣除生活所需
    ，足以剩餘之資償還現有債務，加上抗告人目前尚有現金45
    萬元，亦足以分期償還其積欠之債務，足見抗告人尚有相當
    之清償能力。再者，抗告人目前積欠銀行債務情形，當可循
    銀行公會之消費金融債務協商機制，與債權銀行協商簡化還
    款程序、降低利息，俾以合理之方式分期清償積欠各債權銀
    行之債務，而非將所餘資產用於破產程序所生之費用，致令
    各債權銀行因之損失對於抗告人之債權，原法院依抗告人工
    作潛力、償債能力、債務金額，認抗告人尚無不能清償債務
    之情事，駁回抗告人破產宣告之聲請，於法核無不合，抗告
    意旨徒以其現有債務仍在增加中無力清償為由，聲明廢棄原
    裁定，尚非有理由，應予駁回。
六、據上論結，本件抗告為無理由，爰裁定如主文。
中　　華　　民　　國　　96　　年　　12　　月　　31　　日
                    民事第13庭
                        審判長法　官 黃嘉烈
　　　　　　　　　  　　　　　法　官 吳燁山
　　　　　　　　　    　　　　法　官 許文章
正本係照原本作成。
不得再抗告。
中　　華　　民　　國　　97　　年　　1 　　月　　 2 　 日
　　　　　　　　　　　　　　　書記官 陳明俐
